【裁判字號】    92,易,529
【裁判日期】    920421
【裁判案由】    傷害
【裁判全文】
臺灣臺北地方法院刑事判決                          九十二年度易字第五二九號
    公  訴  人  臺灣臺北地方法院檢察署檢察官
    被      告  甲○○
右列被告因傷害案件，經檢察官提起公訴（九十一年度偵字第二五八八一號），本院
判決如左：
    主      文
甲○○傷害人之身體，處拘役肆拾日，如易科罰金，以佰元折算壹日。
    事      實
一、甲○○於民國九十一年八月十二日下午四時許，在臺北市大安區○○○路○段七
    五巷口，因乙○○騎乘之車牌ＵＸＳ－一三七號輕型機車，不慎擦撞甲○○所駕
    駛之車牌ＦＲＶ－五○九號重型機車，雙方因而發生爭執，詎甲○○竟基於傷害
    人身體之犯意，徒手毆打乙○○，致其受有右眼眶緣挫傷瘀腫六公分乘以五公分
    之普通傷害。
二、案經被害人乙○○訴由臺北市政府警察局大安分局移送臺灣臺北地方法院檢察署
    檢察官偵查起訴。
    理      由
一、訊據被告甲○○固坦承車牌ＦＲＶ－五○九號重型機車為其所有，惟矢口否認有
    何傷害犯行，辯稱：伊不記得有於九十一年八月十二日下午騎乘機車行經臺北市
    大安區○○○路○段七五巷口，亦不認識告訴人乙○○，不可能動手毆打告訴人
    云云。惟查，右揭傷害犯行，業據證人即告訴人乙○○於警詢中指證綦詳，核與
    現場目擊證人蔡欣儒迭於警詢及檢察官訊問中指證情節相符，有各該筆錄在卷可
    憑；而被告、告訴人、證人蔡欣儒彼此間互不認識，為渠等所共認，衡情告訴人
    、證人蔡欣儒殊無誣指被告之理。且告訴人確受有右眼眶緣挫傷瘀腫六公分乘以
    五公分之普通傷害，有其所提出之臺北市立仁愛醫院驗傷診斷書乙紙附卷足稽；
    再參以告訴人所提供之車號ＦＲＶ－五○九號重型機車確為被告所有，且未曾借
    與他人使用或失竊乙節，為被告所自承，並有車籍作業系統查詢認可資料一紙在
    卷可佐，益徵告訴人指訴非虛。是被告所辯顯係卸責之詞，不足採信，其犯行應
    堪認定。
二、核被告所為，係犯刑法第二百七十七條第一項傷害罪。爰審酌被告與告訴人素不
    相識，徒因細故即動手毆打告訴人，且犯後否認犯行，未與告訴人和解，顯無悔
    意，惟其尚無前科，有臺灣高等法院被告全國前案紀錄表在卷可按，且告訴人所
    受傷害尚屬輕微，及其犯罪之動機、目的、手段等一切情狀，量處如主文所示之
    刑，並諭知易科罰金之折算標準。
據上論斷，應依刑事訴訟法第二百九十九條第一項前段，刑法第二百七十七條第一項
、第四十一條第一項，罰金罰鍰提高標準條例第一條前段、第二條，判決如主文。
本案經檢察官黃立維到庭執行職務
中      華      民      國    九十二    年      四      月    二十一    日
                                      臺灣臺北地方法院刑事第八庭
          法  官  宋  松  璟
右正本證明與原本無異。
如不服本判決，應於判決送達後十日內向本院提出上訴狀(應抄附繕本)。告訴人
或被害人如對於本判決不服者，應具備理由請求檢察官上訴，其上訴期間之計算
係以檢察官收受判決正本之日期為準。
                                          書記官  楊  文  祥
中      華      民      國    九十二    年      四      月    二十三    日
附錄法條
中華民國刑法第二百七十七條
 (普通傷害罪)
傷害人之身體或健康者，處三年以下有期徒刑、拘役或一千元以下罰金。
犯前項之罪因而致人於死者，處無期徒刑或七年以上有期徒刑；致重傷者，處三年以
上十年以下有期徒刑。


司法院資訊處製作；財團法人民間司法改革基金會備份。
